---
title: "TidyBlocks - Ein Tool für Data Science im Schulunterricht"
subtitle: "Demonstration"  
author: "Lars Schöbitz"
date: '25. November 2020'
output:
  xaringan::moon_reader:
    self_contained: false
    lib_dir: libs
    css: ["xaringan-themer.css", "my-css-style.css"]
    seal: FALSE
    nature:
      slideNumberFormat: |
        <div class="progress-bar-container">
          <div class="progress-bar" style="width: calc(%current% / %total% * 100%);">
          </div>
        </div>
      highlightStyle: solarized-light
      highlightLanguage: ["r", "css", "yaml"]
      highlightLines: true
      countIncrementalSlides: false
      ratio: "16:9"
---

```{r child = "setup.Rmd"}

```

```{r packages, echo=FALSE, message=FALSE, warning=FALSE}

library(htmltools)

```

class: title-slide

# `r rmarkdown::metadata$title`
## `r rmarkdown::metadata$subtitle` 

.bottom[

```{r, echo=FALSE}
p(rmarkdown::metadata$author)
p("Statistisches Amt des Kantons Zürich")
p(rmarkdown::metadata$date)
```
]


???

- Hallo Zäma und merci, dass ihr euch dieses Video anschaut.
- Ich möchte euch TidyBlocks vorstellen, ein Tool welches für das CO2 Projekt Bereich Data Literacy genutzt werden könnte.
- Und bevor ich hier nun viel dazu erzähle, gehen wir direkt in eine Demo über.

---
class: inverse, middle, center

# Tidyblocks Demonstration 
# https://tidyblocks.tech/

```{r}

countdown(minutes = 15)

```

???

- Ich habe mir als Ziel gesetzt diese in 15 Minuten durch zu ziehen. Schauen wir ob es klappt

---
# Warum TidyBlocks

.pull-left[

**Schüler**

- Zielgruppe sind Schüler im Alter von etwa 10 bis 18 Jahren
- Block-basiertes Programmieren ist zugänglich für Anfänger 
- Erleichtert Übergang zu text-basierter Programmiersprache (z.B. R)
- Nachteil: Momentan nicht auf Deutsch verfügbar (Möglichkeit für einen Hackathon?)

]

.pull-right[

**Lehrer**

- Keine steile Lernkurve
- Tool kann auch zukünftig einfach in Unterrichtseinheiten integriert werden
- Es kann gezielt mit R weiter gearbeitet werden (z.B. als Wahlfach)

]

---
# Under the Hood 

- Open Source
- Es braucht keine Registrierung
- Braucht lediglich einen Browser und Internetzugang
- Läuft komplett im Browser ohne Back-end Server 
- Nutzt das [simple statistics](https://simplestatistics.org/) JavaScript Package

---
# The Hippocratic License

- Offene Lizenz welche zu jeglichem Nutzen erlaubt 
- Mit einer Einschänkung: 
    - Es darf nicht gegen grundlegende Menschenrechtsgesetze verstossen
    - [Universal Declaratrion of Human Rights](https://www.un.org/en/universal-declaration-human-rights/)
- Mehr hier: https://firstdonoharm.dev/

---
# Danke

- Für's Zuschauen.
- Für die R packages [{xaringan}](https://github.com/yihui/xaringan) und [{xaringanthemer}](https://github.com/gadenbuie/xaringanthemer) mit welchen die Folien geschrieben wurden.
- Für die Arbeit der Autoren an TidyBlocks: https://tidyblocks.tech/authors/
- Quellcode der Folien und eine [PDF Version]() sind im GitHub Repository [statistikZH/co2sensoren](https://github.com/statistikZH/rstatsZH) verfügbar.


